臺灣基隆地方法院民事判決　　　　　　　　 96年度親字第2號
原　　　告　丙○○
被　　　告　陳煒伶
　　　　　　乙○○
兼　法　定　甲○○
代　理　人
上列當事人間否認子女事件，本院於民國96年2 月15日言詞辯論
終結，判決如下：
    主  文
確認被告陳煒伶、乙○○非被告甲○○自原告受胎所生之女。
訴訟費用新臺幣參仟元由被告負擔。
    事實及理由
一、原告主張：原告與被告甲○○原為夫妻，育有子女陳怡君、
    陳奕孝，然被告甲○○於民國93年10月間無故離家出走，經
    原告報警查尋亦無所獲，迄至95年10月間，被告甲○○與其
    母親突然向原告提起離婚要求，並於95年10月23日書立離婚
    協議書，於原告持該離婚協議書至基隆市安樂區戶政事務所
    辦理離婚登記時，據戶政人員表示原告與被告甲○○之婚生
    子女為4人，該離婚協議書僅約定陳怡君、陳奕孝監護權歸
    屬原告，就被告陳煒伶、乙○○之監護權並未約定，致未辦
    理離婚登記，但被告陳煒伶、乙○○係被告甲○○離家出走
    時所生之女，其受胎期間與原告並無履行同居義務，原告毫
    不知情，為此起訴請求判決如主文第1項所示，並提出戶籍
    謄本及受理查尋人口案件登記表、兩願離婚書等件影本為證
    。
二、被告甲○○則稱：其自93年10月間即未與原告共同居住，被
    告陳煒伶、乙○○確非與原告所生，出生時亦未告知原告等
    語。
三、按妻之受胎，係在婚姻關係存續中者，推定其所生子女為婚
    生子女；前項推定，如夫妻之一方能證明妻非自夫受胎者，
    得於知悉子女出生之日起，一年內提起否認之訴，民法第10
    63條定有明文。經查：(一)原告與被告甲○○原為夫妻，被告
    甲○○分別於94年8月20日、95年9月13日生下被告陳煒伶、
    乙○○，依民法第1062條、第1061條規定，被告陳煒伶、乙
    ○○因係在原告與被告甲○○婚姻關係存續中受胎而推定為
    原告之婚生女，有原告提出之戶籍謄本附卷可稽。惟原告與
    被告陳煒伶、乙○○至台灣大學醫學院附設醫院接受DNA 血
    緣鑑定，結果顯示可以排除原告與被告陳煒伶、乙○○之血
    緣關係，有被告甲○○所提該院診斷證明書、基因醫學部血
    緣鑑定報告書在卷足憑，堪認被告陳煒伶、乙○○應非被告
    甲○○自原告受胎所生無誤。(二)被告甲○○係於95年11月 2
    日申請被告陳煒伶、乙○○之出生登記，有戶籍謄本及基隆
    市安樂區戶政事務所96年1 月15日基安戶字第0960000179號
    函附出生登記申請書、出生證明書影本可參，原告主張其不
    知被告陳煒伶、乙○○出生，堪以採信。
四、從而，原告於知悉被告陳煒伶、乙○○出生之日起一年內提
    起本件否認子女之訴，請求判決如主文第1 項所示，於法有
    據，應予准許。
五、結論：本件原告之訴為有理由，依民事訴訟法第85條第1 項
    前段、第78條，判決如主文。
中　　華　　民　　國　　96　　年　　2 　　月　　27　　日
　　              家事法庭法　官　陳湘琳
以上正本係照原本作成。
對於本件判決如有不服，應於收受送達後20日內向本院提出上訴
書狀，敘述上訴之理由，上訴於臺灣高等法院，並按他造當事人
之人數附具繕本。
中　　華　　民　　國　　96　　年　　2 　　月　　27　　日
                          書記官　王佩珠
